【裁判字號】    97,裁,261
【裁判日期】    970110
【裁判案由】    發明專利申請
【裁判全文】
最  高  行  政  法  院  裁  定
                                     97年度裁字第00261號
上  訴  人  美商‧利盟國際股份有限公司
代  表  人  甲 ○○○ ○○○（D.Brent Lambert）
被 上訴 人  經濟部智慧財產局
代  表  人  王美花
上列當事人間發明專利申請事件，上訴人對於中華民國96年3月
29日臺北高等行政法院95年度訴字第1384號判決，提起上訴，本
院裁定如下：
    主  文
上訴駁回。
上訴審訴訟費用由上訴人負擔。
    理  由
一、按對於高等行政法院判決之上訴，非以其違背法令為理由，
    不得為之，行政訴訟法第242條定有明文。依同法第243條第
    1項規定，判決不適用法規或適用不當者，為違背法令；而
    判決有同條第2項所列各款情形之一者，為當然違背法令。
    是當事人以高等行政法院判決有不適用法規或適用法規不當
    為上訴最高行政法院之理由時，其上訴狀或理由書應有具體
    之指摘，並揭示該法規之條項或其內容。如以行政訴訟法第
    243條第2項所列各款情形為理由時，其上訴狀或理由書，應
    揭示合於該條項各款之事實，如未依此項方法表明者，即難
    認為已對高等行政法院判決之違背法令有具體之指摘，其上
    訴自難認為合法。
二、本件上訴人於民國93年11月12日以「具有高效率邏輯及驅動
    器電路之微量流體射出裝置」，向被上訴人申請發明專利，
    並於申請書聲明事項欄記載以「1.美國；2003年11月14日；
    10/713,483」專利案主張優先權。案經被上訴人編為第0000
    0000號審查。嗣上訴人於94年3月14日向被上訴人申請展延
    補送所缺文件期限，被上訴人乃以94年4月18日(94)智專一
    (二)15079字第09440649130號函請上訴人於94年5月12日前補
    送所列之文件，且併為本件喪失優先權之處分。
三、本件上訴雖以原審判決違背法令為由，惟核其上訴理由狀所
    載內容，係以法定期間中屬不變期間者，應以法律明定之，
    俾保障人民之權益，是以，由歷次修法過程以觀，專利法第
    28條既無明定係屬不變期間之性質，自應視為通常法定期間
    ，故原判決除有違論理法則外，其逕以被上訴人93年8月2日
    智法字第09318600560號函釋為判決之依據，亦有違法律保
    留原則；又原判決復未對上訴人所提實務上多數認為系爭專
    利法第28條屬法定不變期間之見解予以審酌，並敘明不採之
    理由，亦有判決不備理由之違法等理由，無非就原審依法解
    釋專利法第28條規定4個月期間之性質加以爭執，泛言原審
    適用法令不當，核屬對於法令規範意旨之誤解，而未具體表
    明原判決合於不適用法規、適用法規不當或行政訴訟法第
    243條第2項所列各款之情形，難認為對原審判決之如何違背
    法令已有具體之指摘，依首揭說明，其上訴為不合法，應予
    駁回。
四、依行政訴訟法第249條第1項前段、第104條、民事訴訟法第
    95條、第78條，裁定如主文。
中    華    民    國    97    年    1     月    10    日
                    最高行政法院第五庭
                        審判長法官  劉  鑫  楨
                              法官  侯  東  昇
                              法官  林  樹  埔
                              法官  劉  介  中
                              法官  戴  見  草
以  上  正  本  證  明  與  原  本  無  異
中    華    民    國    97    年    1     月    10    日
                              書記官  吳  玫  瑩


司法院資訊處製作；財團法人民間司法改革基金會備份。
